sk-SK: Kompatibilný typ káblového zväzku: Páskové krosná; Podlahové krosná; Rámové krosná; Stuhové krosná; Špendlíkové krosná; Krosná s pevným nicelníkom; Stolové krosná; Gobelínové krosná; Univerzálne/väčšina krosien; Iné
ko: 호환 직조기 유형: 백스트랩 룸; 플로어 룸; 프레임 룸; 잉클 룸; 핀 룸; 리지드 헤들 룸; 테이블 룸; 태피스트리 룸; 범용/대부분의 직기; 기타
lt-LT: Suderinamo tipo audimo staklės: Juosmeninės staklės; Grindinės staklės; Rėminės staklės; Juostų audimo staklės; Smeigtukinės staklės; Staklės su skieteliu; Stalo staklės; Gobeleno staklės; Universalus / dauguma staklių; Kita
fi: Yhteensopiva kangaspuiden tyyppi: Vartalokangaspuut; Lattiakangaspuut; Kehyskangaspuut; Nauhakangaspuut; Tappikangaspuut; Pirtakangaspuut; Pöytäkangaspuut; Kuvakudoskangaspuut; Yleinen / useimmat kangaspuut; Muu
cs: Kompatibilní typ svazku vodičů: Zádový tkalcovský stav (Backstrap); Podlahový tkalcovský stav; Rámový tkalcovský stav; Hřebenový stav (Inkle); Destičkový tkalcovský stav (Pin loom); Tkalcovský stav s pevným listem (Rigid heddle); Stolní tkalcovský stav; Gobelínový tkalcovský stav; Univerzální / většina tkalcovských stavů; Jiné
tr: Uyumlu dokuma tezgâhı tipi: Bel tezgahı; Ayaklı dokuma tezgahı; Çerçeveli tezgah; Çarpana tezgahı; İğneli tezgah; Taraklı dokuma tezgahı; Masaüstü dokuma tezgahı; Goblen tezgahı; Evrensel/çoğu tezgah; Diğer
sl-SI: Združljiva vrsta statve: Statve za na pas (backstrap); Talne statve; Okvirne statve; Trakovne statve (inkle); Statve z zatiči (pin loom); Statve s togo nicelnico; Namizne statve; Statve za tapiserije; Univerzalno/večina statev; Drugo
vi: Loại khung dệt tương thích: Khung dệt đai lưng; Khung dệt đứng; Khung dệt khung; Khung dệt đai (Inkle); Khung dệt ghim; Khung dệt rigid heddle; Khung dệt để bàn; Khung dệt thảm (Tapestry); Phổ thông/hầu hết các khung dệt; Khác
nl: Compatibel type weefgetouw: Heupweefgetouw; Vloerweefgetouw; Weefraam; Bandweefgetouw; Pinweefraam; Hevelrietweefgetouw; Tafelweefgetouw; Tapijtweefgetouw; Universeel/de meeste weefgetouwen; Overig
en: Compatible loom type: Backstrap loom; Floor loom; Frame loom; Inkle loom; Pin loom; Rigid heddle loom; Table loom; Tapestry loom; Universal/most looms; Other
es: Tipo de telar compatible: Telar de cintura; Telar de suelo; Telar de marco; Telar inkle; Telar de pines; Telar de lizo rígido; Telar de mesa; Telar de tapicería; Universal/mayoría de telares; Otro
ru: Совместимый тип ткацкого станка: Станок с поясным креплением; Напольный ткацкий станок; Рамный ткацкий станок; Лентоткацкий станок; Ткацкая рамка со штырьками; Станок с жестким бердо; Настольный ткацкий станок; Гобеленовый ткацкий станок; Универсальный / большинство станков; Другое
el: Συμβατός τύπος αργαλειού: Αργαλειός μέσης (backstrap); Επιδαπέδιος αργαλειός; Αργαλειός-τελάρο; Αργαλειός ταινιών (inkle); Αργαλειός με καρφάκια; Αργαλειός rigid heddle; Επιτραπέζιος αργαλειός; Αργαλειός ταπισερί; Γενικής χρήσης/στους περισσότερους αργαλειούς; Άλλο
bg-BG: Съвместим тип стан: Колан-стан; Подов стан; Стан-рамка; Стан Inkle; Иглен стан; Стан с твърда нищелка; Настолен стан; Стан за гоблени; Универсален/повечето станове; Друго
nb: Kompatibel vevtype: Ryggbeltevev; Gulvvevstol; Rammevev; Båndvev; Pinnvev; Grindvev; Bordvev; Billedvev; Universell / de fleste vevstoler; Annet
pl: Zgodny typ krosna: Krosno pasowe; Krosno podłogowe; Krosno ramowe; Krosno tabliczkowe; Krosno kołeczkowe; Krosno z płochą rzędową; Krosno stołowe; Krosno do gobelinów; Uniwersalne / większość krosien; Inne
de: Kompatibler Webstuhl-Typ: Rückenbandwebstuhl; Standwebstuhl; Webrahmen; Bandwebrahmen; Steckwebrahmen; Gatterkammwebrahmen; Tischwebstuhl; Bildwebstuhl; Universal/Die meisten Webstühle; Sonstige
it: Tipo di telaio compatibile: Backstrap loom; Telaio a terra; Telaio a cornice; Telaio inkle; Telaio a pioli; Telaio a pettine liccio; Telaio da tavolo; Telaio per arazzi; Universale/maggior parte dei telai; Altro
hu: Kompatibilis szövőszék típusa: Hátpántos szövőszék; Álló szövőszék; Szövőkeret; Szalagszövő; Tűs szövőkeret; Merev nyüstös szövőkeret; Asztali szövőszék; Kárpitszövő keret; Univerzális/a legtöbb szövőszékhez; Egyéb
pt-BR: Tipo de chicote compatível: Tear de cintura; Tear de chão; Tear de quadro; Tear inkle; Tear de pregos; Tear de pente liço; Tear de mesa; Tear de tapeçaria; Universal/maioria dos teares; Outro
sv: Kompatibel vävtyp: Midjevävstol; Golvvävstol; Ramvävstol; Bandvävstol; Pinnvävstol; Grindvävstol; Bordsvävstol; Gobelängvävstol; Universell/de flesta vävstolar; Övrigt
fr: Type de faisceau compatible: Métier à sangle; Métier à tisser à pédales; Métier à cadre; Métier à rubans; Métier à tisser à picots; Métier à peigne envergeur; Métier de table; Métier à tapisserie; Universel/la plupart des métiers; Autre
hr-HR: Kompatibilna vrsta tkalačkog stana: Tkalački stan s pojasom; Podni tkalački stan; Tkalački okvir; Inkle tkalački stan; Okvir s iglama (pin loom); Tkalački stan s krutim nitćanicama; Stolni tkalački stan; Tkalački stan za tapiserije; Univerzalno / većina tkalačkih stanova; Ostalo
da: Kompatibel vævstype: Lændevæv; Gulvvæv; Rammevæv; Båndvæv; Stiftevæv; Spjældvæv; Bordvæv; Billedvæv; Universel/de fleste væve; Andet
zh-TW: 相容織布機類型: 腰機; 落地織機; 框架織機; 帶織機; 釘板織機; 硬綜織機; 桌上型織機; 掛毯織機; 通用/多數織機; 其他
ja: 対応織機タイプ: バックストラップルーム; フロールーム; フレームルーム; インクルルーム; ピンルーム; リジッドヘドルルーム; テーブルルーム; タペストリールーム; ユニバーサル/ほとんどの織機; その他
zh-CN: 适用织布机类型: 束腰织机; 落地织机; 框架织机; 狭带织机; 针织机; 刚性综丝织机; 台式织机; 挂毯织机; 通用/多数织机; 其他
pt-PT: Tipo de tear compatível: Tear de cintura; Tear de chão; Tear de quadro; Tear inkle; Tear de pinos; Tear de pente liço rígido; Tear de mesa; Tear de tapeçaria; Universal/maioria dos teares; Outro
ro-RO: Tip de război de țesut compatibil: Război de țesut la brâu; Război de țesut pe podea; Război de țesut cu cadru; Război tip inkle; Război cu pini; Război cu spată rigidă; Război de masă; Război pentru tapiserie; Universal / majoritatea războaielor; Altele
th: ประเภทเครื่องทอที่ใช้งานร่วมกันได้: กี่คาดเอว; กี่ทอผ้าแบบตั้งพื้น; กี่ทอผ้าแบบกรอบ; กี่ทอผ้าแบบ Inkle; กี่ทอผ้าแบบหมุด; กี่ทอผ้าแบบ Rigid heddle; กี่ทอผ้าแบบตั้งโต๊ะ; กี่ทอผ้าพรมแขวนผนัง; อเนกประสงค์/กี่ทอผ้าส่วนใหญ่; อื่นๆ